【裁判字號】    89,訴,76
【裁判日期】    900305
【裁判案由】    侵權行為損害賠償
【裁判全文】
臺灣高等法院民事裁定  八十九年度訴字第七六號
      原      告  戊○○
      訴訟代理人  吳清心
      被      告  庚○○
                            (現在台北監獄執行中)
      被      告  辛○○○  住.
      被      告  己○○    住.
      被      告  乙○○    住.
      被      告  甲○○    住.
      被      告  丙○○    住台北市○○路一九八巷三八弄七號十七樓
右當事人因原告提起刑事附帶民事訴訟，請求損害賠償事件，經本院刑事庭裁定移送
，爰裁定如左：
      主      文
原告之訴駁回。
訴訟費用由原告負擔。
      理      由
一、按起訴不備其他要件者，法院應以裁定駁回之，民事訴訟法第二百四十九條第一
    項第六款定有明文；又因犯罪而受有損害之人，於刑事訴訟程序固得附帶提起民
    事訴訟，對於被告請求回復其損害，但其請求回復之損害，以被訴犯罪事實所生
    之損害為限，但其請求回復之損害，以被訴犯罪事實所生之損害為限，否則縱令
    得依其他事由，提起民事訴訟，亦不得於刑事訴訟程序附帶為此請求，刑事法院
    本應依刑事訴訟法第五百零三條第一項前段規定以判決駁回原告之訴，如誤以裁
    定移送民事庭，其訴之不合法，不因移送民事庭而受影響，受移送之民事庭應認
    原告之訴為不合法以裁定駁回 (參照最高法院六十年台上字第六三三號及六十六
    年台上字第一０九四號判例)。
二、經查被告庚○○所有坐落台北縣新店市○○街二十一巷六號三樓房屋遭債權人戊
    ○○向台灣台北地方法院民事執行處聲請拍賣，其為免系爭房屋被強制執行，而
    與丁○○二人明知就系爭房屋並無租賃關係，竟於八十七年七月間虛偽訂立租賃
    契約，持向承辦強制執行之公務員行使，主張有租賃關係存在，使不知情之公務
    員將此不實事項登載於其職務上所掌之拍賣公告之上，所涉使公務員登載不實罪
    部分，固據刑事法院依使公務員登載不實罪名，分別判處有期徒刑八月及三月確
    定，有本院八十八年上易字第四六九七號刑事判決足稽，惟有關於被告庚○○與
    丁○○二人所涉損害債權部分，尚不構成犯罪一節，亦據刑事法院認定明確，並
    載明於判決理由內。
三、觀之原告於本件附帶民事訴訟之主張乃係被告辛○○○、己○○、乙○○、甲○
    ○、丙○○等人對被告庚○○並無債權存在，竟共同偽立本票二十六張，共計新
    台幣  (下同)一千四百八十八萬三千七百三十二元，由庚○○代向法院聲請本票
    強制執行，並代寫聲請狀繳交執行費聲請參加分配，且因其等不法聲請參加分配
    ，致使原告在分配表異議之訴未確定前，不能受償三百零五萬六千八百四十二元
    ，其債權因此受有損害之事實，顯然與前開有罪判決所認定之犯罪事實有別，殊
    非屬於本件被訴犯罪事實所生之損害，依前開說明，即不得依刑事附帶民事訴訟
    程序為前開之請求，其起訴不合法不因刑事法院誤以裁定移送本院而受影響，自
    應以裁定駁回其訴。
據上論結，本件原告之訴為不合法，依民事訴訟法第九十五條、第七十八條，裁定如
主文。
中      華      民      國    九十      年      三      月      五      日
                                臺灣高等法院民事第四庭
                                      審判長法  官  李  瓊  蔭
                                            法  官  林  金  吾
                                            法  官  張      蘭
右正本係照原本作成。
如不服本裁定，應於收受送達後十日內向本院提出抗告狀，並應繳納抗告費新台幣四
十五元正。
中      華      民      國    九十      年      三      月      七      日
                                            書記官  應  瑞  霞


司法院資訊處製作；財團法人民間司法改革基金會備份。
